【裁判字號】    92,訴,786
【裁判日期】    920724
【裁判案由】    違反槍砲彈藥刀械管制條例
【裁判全文】
臺灣彰化地方法院刑事判決                          九十二年度訴字第七八六號
    公  訴  人  臺灣彰化地方法院檢察署檢察官
    被      告  甲○○
右列被告因違反槍砲彈藥刀械管制條例等案件，經檢察官提起公訴（九十二年度偵字
第二一八九號），本院判決如左：
       主  文
甲○○未經許可，持有可發射金屬具有殺傷力之槍枝，處有期徒刑壹年貳月，併科罰
金新臺幣貳萬元，罰金如易服勞役，以新臺幣玖佰元即銀元佰元折算壹日。緩刑
年。扣案之改造空氣槍壹支（槍枝管制編號：0000000000號號）、小型瓦
斯鋼瓶貳瓶及鋼珠壹包，均沒收。
     事  實
一、甲○○明知可發射金屬具有殺傷力之改造空氣槍係槍砲彈藥刀械管制條例所列管
    之槍枝，未經許可，不得持有，竟於民國九十二年三月一日下午三時許，在彰化
    縣田中鎮三安里三安公墓涼亭內，發現不詳之人所有，可發射金屬具有殺傷力之
    改造空氣槍一支遺失於該處，竟意圖為自己不法之所有，將該遺失物拾起，攜回
    其位於彰化縣田中鎮○路里○○街四０四號之住處而予以侵占入己，並自該時起
    ，未經許可持有前揭可發射金屬具有殺傷力之改造空氣槍，以供其獵殺斑鳩之用
    。嗣先於九十二年三月三日，分別至設於彰化縣北斗鎮某處之玩具店及設於同縣
    田中鎮某處之五金行，購買小型瓦斯鋼瓶二瓶及鋼珠一包，再於翌日（即九十二
    年三月四日）下午三時許，攜帶上開槍枝、小型瓦斯鋼瓶及鋼珠等物，駕車至三
    安公墓欲射殺斑鳩時，因行跡可疑為警攔檢車輛，經其同意由警搜索車內而查獲
    ，並當場扣得上開可發射金屬具有殺傷力之改造空氣槍一把（槍枝管制編號：0
    000000000號）、小型瓦斯鋼瓶二瓶及鋼珠一包。
二、案經彰化縣警察局田中分局報請臺灣彰化地方法院檢察署檢察官偵查起訴。
    理  由
一、右揭事實，業據被告甲○○於偵、審中坦承不諱，並有扣案之改造空氣槍一支、
    小型瓦斯鋼瓶二瓶、直徑約六mm之鋼珠一包、及卷附上開扣案物之照片二幀可資
    佐證。又上開扣案之改造空氣槍及鋼珠經送請內政部警政署刑事警察局鑑驗：認
    該空氣槍係以小型二氧化碳鋼瓶內氣體為發射動力之玩具廠製之空氣動力長槍，
    可發射直徑約六厘米之彈丸；經試射情形：以美國ＯＥＨＬＥＲ  ＲＥＳＥＡＲ
    ＣＨ廠製ＭＯＤＥＬ  ５５型測速儀為測速儀器，將上開槍枝裝填子彈或充填（
    壓縮）氣體及彈丸後，加以發射測試其發射速度，測試距離為槍口距第一測定點
    五十公分，第一測定點距第二測定點二百公分，儀器之誤差率為正負1ｍ/ｓ；動
    能計算係依公式Ｅ=１／２ＭＶ2計算，Ｅ為動能，單位為焦耳，Ｍ為重量，單位
    為公斤，Ｖ為速度，單位為公尺／秒；發射彈丸種類為六厘米鋼珠；經試射三顆
    之測速結果所產生之單位面積動能分別為每平方公分三九點三四焦耳、四四點九
    七焦耳、三三點一七焦耳；參酌內政部警政署刑事警察局對活豬作射擊測試結果
    ，彈丸單位面積動能達二十四焦耳／平方公分，則足以穿入豬隻皮肉層，又依日
    本科學警察研究所之研究結果，彈丸單位面積動能達二十焦耳／平方公分則足以
    穿入人體皮肉層，此有內政部警政署刑事警察局九十二年五月七日刑鑑字第○九
    二○○四五九七三號槍彈鑑定書在卷可稽；再被告於本院調查、審理中亦均供承
    曾以前開空氣槍射穿過鋁罐，益徵扣案空氣槍之發射單位面積動能確足以穿透人
    體皮肉層，堪認具有殺傷力無訛，足徵被告之自白與事實相符。從而，本件事證
    明確，被告犯行洵堪認定，應予依法論科。
二、核被告所為，係犯刑法第三百三十七條侵占遺失物罪及槍砲彈藥刀械管制條例第
    十一條第四項之未經許可持有可發射金屬具有殺傷力之槍枝罪。被告所犯上開二
    罪，有方法結果之牽連關係，為牽連犯，應依刑法第五十五條之規定，從一重即
    未經許可持有可發射金屬具有殺傷力之槍枝罪處斷。爰審酌槍砲係屬高度危險之
    物品，非經主管機關許可不得擅自持有，以維社會大眾安全；被告無故持有具有
    殺傷力之改造空氣槍，未繳交治安機關，影響社會治安匪淺，暨考量被告之素行
    尚佳，犯罪之動機、目的、手段、生活狀況、智識程度及犯後態度等一切情狀，
    量處如主文所示之刑，併科罰金部分並諭知易服勞役之折算標準，以資懲儆。末
    查被告前未曾受有期徒刑以上刑之宣告，此有臺灣彰化地方法院檢察署刑案資料
    查註紀錄表及臺灣高等法院被告全國前案紀錄表在卷可稽，其經此教訓，應知警
    惕而無再犯之虞，所宣告之刑，本院認以暫不執行為適當，是併予宣告緩刑三年
    ，以勵自新。至扣案之可發射金屬具有殺傷力之改造空氣槍一支，係違禁物，應
    依刑法第三十八條第一項第一款之規定，併予宣告沒收。另扣案之小型瓦斯鋼瓶
    二瓶及六厘米鋼珠一包，係被告所有，且供其犯罪所用之物，亦爰依同條項第二
    款之規定，併予宣告沒收。
據上論斷，應依刑事訴訟法第二百九十九條第一項前段，槍砲彈藥刀械管制條例第十
一條第四項，刑法第十一條前段、第三百三十七條、第五十五條、第四十二條第二項
、第七十四條第一款、第三十八條第一項第一款、第二款，現行法規所定貨幣單位折
算新臺幣條例第二條，罰金罰鍰提高標準條例第一條前段、第二條，判決如主文。
本案經檢察官鮑慧忠到庭執行職務。
中      華      民      國    九十二    年      七      月    二十四    日
                              臺灣彰化地方法院刑事第一庭
                                        審判長法官   葉   榮   郎
                                        法      官   陳   秋   錦
                                        法      官   簡   璽   容
右正本證明與原本無異。
如不服本判決，應於判決送達後十日內向本院提出上訴狀( 須附繕本 )。
                                        法院書記官   王   惠   嬌
中      華      民      國    九十二    年      七      月    二十四    日


司法院資訊處製作；財團法人民間司法改革基金會備份。
